臺灣高雄地方法院刑事判決　　　　　　 94年度交訴字第123號
公　訴　人　臺灣高雄地方法院檢察署檢察官
被　　　告　甲○○
上列被告因業務過失致死等案件，經檢察官提起公訴（94年度偵
字第8852號、第12054號），本院判決如下：
    主  文
甲○○從事業務之人，因業務上之過失致人於死，處有期徒刑壹
年；緩刑年。
    事  實
一、甲○○任職於七七貨櫃運輸股份有限公司，擔任貨櫃曳引車
 　 之司機，為從事駕駛業務之人，於民國94年4 月16日17時5
    分許，駕駛車號318 ─ＫＤ之貨櫃曳引車沿高雄市○○○路
    北向南方向之慢車道行駛，行經該路與金福路交岔路口欲右
    轉時，應注意兩車併行之間隔，並隨時採取必要之安全措施
    ，及轉彎車應讓直行車先行，而依當時現場之天候狀況，又
    無不能注意之情事，竟疏未注意，即貿然自翠亨南路右轉金
    福路，致右側車身擦撞由乙○○騎所乘載，搭載其妻鐘石玉
    、長子莊康鈞及次子莊佳峻車號ＩＸＶ─387 號同向行駛在
    右側之重型機車乙○○及所載乘客鐘石玉、莊康鈞與莊佳峻
    等人因而人車倒地，並遭捲入貨櫃曳引車右前輪下拖行達9.
    2 公尺，其中莊康鈞因此受有顱骨骨折、右側胸部瘀傷疑氣
    胸、腹部瘀傷、右鼠蹊部血腫及左鼠蹊部撕裂傷等傷害，送
    醫途中死亡，乙○○則受有右前臂骨折、骨盆骨折疑腹部內
    出血等傷害，鐘石玉受有右鎖骨及右股骨骨折、右側氣胸、
    骨盆骨折疑內出血等傷害，莊佳峻則受有臉部挫傷、左大腿
    挫傷及頭部外傷等傷害。甲○○隨即向在路邊值勤之警員報
    案自首。
二、案經本檢察官據報相驗自動檢舉及乙○○訴由高雄市政府警
    察局前鎮分局移送台灣高雄地方法院檢察署檢察官偵查起訴
    。
    理  由
一、上開犯罪事實業據被告甲○○於本院審理中坦承不諱，核與
    證人即告訴人乙○○於警訊及偵查中證述之情節相符，復有
    高雄市政府警察局交通大隊道路交通事故現場圖、交通事故
    故談話記錄表、及現場照片45幀附卷可稽；又按汽車行駛時
    ，駕駛人應注意兩車併行之間隔，並隨時採取必要之安全措
    施，汽車行駛至交岔路口，轉彎車應讓直行車先行，此道路
    交通安全規則第94條第3 項、第102 條第1 項第6 款分別定
    有明文；本件被告於上開時地駕車欲行右轉時，自應注意上
    開規定，且依當時情形並無不能注意之情狀，竟疏未注意，
    貿然右轉，致肇本件車禍，其有過失自明；又本件被害人莊
    康鈞確因本件車禍而受傷不治死亡，亦經台灣高雄地方法院
    檢察署同法醫師相驗無誤，有該署相驗屍體證明書、驗斷書
    、勘驗筆錄各1 份在卷可查；從而，罪證明確，被告犯行堪
    以認定。
二、被告平日擔任貨櫃曳引車司機，為從事駕駛業務之人，核被
    告所為，係犯刑法第276 條第2 項之業務過失致死罪。另被
    告過失肇事之犯行，於犯罪未經察覺前，即主動報案且向前
    往處理交通事故之員警自承肇事之犯行並接受裁判，有高雄
    市○○○○○道路交通事故肇事人自首情形紀錄表1 份在卷
    可查，爰依刑法第62條前段之規定減輕其刑。審酌被告並無
    前科，有台灣高等法院被告前案紀錄表1 份在卷可稽，平日
    素行尚佳，過失程度非輕，惟於犯罪後坦承犯行，且已與被
    害人家屬以新台幣550 萬元達成和解，有和解書1 在卷可查
    ，其犯罪後態度尚佳等一切情狀，量處如主文所示之刑。又
    被告前未曾受任何有期徒刑以上刑之宣告，有上開記錄表可
    查，其因一時失慮，致罹刑章，經此偵審程序，當知所警惕
    ，應無再犯之虞，本院認上開所宣告之刑，以暫不執行為適
    當，爰予諭知緩刑3 年，以勵自新。
三、公訴意旨另以被告上開駕駛車輛之業務過失行為，同時致告
    訴人乙○○、鐘石玉及莊佳峻等人受有傷傷害，因認被告另
    涉有刑法第284 條第2 項之業務過失傷害之罪嫌等語。惟按
    告訴乃論之罪，告訴人於第一審辯論終結前，得撤回其告訴
    ；又告訴經撤回者，法院應諭知不受理之判決，刑事訴訟法
    第238 條第1 項，及第303 條第3 款定有明文。本件被告上
    開業務過失傷害之犯行，依刑法第287 條前段之規定須告訴
    乃論。茲據告訴人3 人於本院審理中，聲請撤回其等之告訴
    ，核之上開說明，本應為諭知不受理之判決，惟因公訴意旨
    認此部分與上開業務過失致死判決有罪部分，有想像競合之
    裁判上一罪之關係，爰不另為不受理之諭知，併此敘明。
四、被告所犯係刑法第276 條第2 項之業務過失致死罪，其法定
    刑為死刑、無期徒刑、最輕本刑為三年以上有期徒刑以外之
    罪，於準備程序進行中，被告就被訴事實為有罪之陳述，由
    受命法官告知簡式審判程序之要旨並聽取其與公訴人之意見
    ，經被告同意適用簡式審判程序後，本院亦認無不得或不宜
    改依簡式審判程序進行之處，經本院合議庭裁定本件由受命
    法官獨任進行簡式審判程序，併予敘明。
據上論斷，應依刑事訴訟法第273 之1 第1 項、第299 條第1 項
前段，刑法第276 條第2 項、第62條前段、第74條第1 款，罰金
罰鍰提高標準條例第1 條前段，判決如主文。
中　　華　　民　　國　　94　　年　　10　　月　　6　　日
                        交通法庭    法　官  林俊寬
以上證明與原本無異。
如不服本判決，應於判決送達後10日內，向本院提出上訴狀。
中　　華　　民　　國　　94　　年　　10　　月　　6　　日
                                    書記官  蔡淑貞
附錄本判決論罪之法條：
刑法二百七十六條第二項
從事業務之人，因業務上之過失犯前項之罪者，處五年以下有期
徒刑或拘役，得併科三千元以下罰金。
